Config:
  hfst:
    Gen: ../../../src/generator-gt-norm.hfst
    Morph: ../../../src/analyser-gt-norm.hfst
  xerox:
    Gen: ../../../src/generator-gt-norm.xfst
    Morph: ../../../src/analyser-gt-norm.xfst
    App: lookup

Tests:
  
  Noun - párkku: # ok PUDDA
    párkku+N+Sg+Nom:  párkku
    párkku+N+Sg+Gen:  páárhu
    párkku+N+Sg+Acc:  páárhu
    párkku+N+Sg+Ill:  páárkun
    párkku+N+Sg+Loc:  páárhust
    párkku+N+Sg+Com:  párhoin
    párkku+N+Sg+Abe:  páˊrhuttáá
    párkku+N+Ess:  párkkun
    párkku+N+Par:  párkkud
    párkku+N+Pl+Nom:  páárhuh
    párkku+N+Pl+Gen: [páárhui, páˊrhui]
    párkku+N+Pl+Acc:  páárhuid
    párkku+N+Pl+Ill:  párhoid
    párkku+N+Pl+Loc:  páárhuin
    párkku+N+Pl+Com:  páˊrhuiguin
    párkku+N+Pl+Abe:  páˊrhuittáá

  Noun - ákku: # ok PUDDA
    ákku+N+Sg+Nom:  ákku
    ákku+N+Sg+Gen:  ááhu
    ákku+N+Sg+Acc:  ááhu
    ákku+N+Sg+Ill:  áákun
    ákku+N+Sg+Loc:  ááhust
    ákku+N+Sg+Com:  áhhoin
    ákku+N+Sg+Abe:  áˊhuttáá
    ákku+N+Ess:  ákkun
    ákku+N+Par:  ákkud
    ákku+N+Pl+Nom:  ááhuh
    ákku+N+Pl+Gen: [ááhui, áˊhui]
    ákku+N+Pl+Acc:  ááhuid
    ákku+N+Pl+Ill:  áhhoid
    ákku+N+Pl+Loc:  ááhuin
    ákku+N+Pl+Com:  áˊhuiguin
    ákku+N+Pl+Abe:  áˊhuittáá

